【裁判字號】    92,交上訴,70
【裁判日期】    920722
【裁判案由】    公共危險等
【裁判全文】
臺灣高等法院高雄分院刑事判決          九十二年度交上訴字第七號
    上  訴  人  臺灣屏東地方法院檢察署檢察官
    被      告  丙○○
右上訴人因被告公共危險等案件，不服臺灣屏東地方法院九十二年度交訴字第三三號
，中華民國九十二年五月六日第一審判決（起訴案號：臺灣高雄地方法院檢察署九十
二年度偵字第一二一七號）提起上訴，本院判決如左：
    主  文
原判決關於過失傷害及定執行刑部分撤銷。
丙○○被訴過失傷害部分，公訴不受理。
其他上訴駁回。
    事  實
一、丙○○於民國九十二年一月八日三時四十五分許，飲酒後駕駛車號六Ａ─五九七
    九號自用小客車，沿屏東縣屏東市○○路，由南往北方向行駛，途經該路二七Ｏ
    號前，本應注意汽車在雙向行駛時，在劃有分向限制線之路段，不得駛入來車之
    車道內，且應注意車前狀況，隨時採取必要之安全措施，而依當時路況無不能注
    意之情事，竟未注意車前狀況，跨越分向限制線，以致撞及在對向車道由乙○○
    所駕駛，附載丁○○○之車號ＢＨ─五五七六號自用小貨車，致乙○○受有左下
    肢、小腿裂傷四×零點四公分、血腫之傷害，丁○○○受有右前額頭皮血腫二×
    二公分之傷害，丙○○所駕之自用小客車引擎蓋、左側亦有嚴重毀損。詎丙○○
    未停車救助，反而疾速逃離現場，並前往屏東縣屏東市○○路、瑞光路口之米蘭
    村汽車旅館躲避，又將前揭受損之自用小客車停放在屏東市○○路旁之停車格後
    ，搭乘計程車返回屏東縣內埔鄉龍泉村榮民醫院。幸而熱心民眾幫忙記下車號，
    警方循線查其住址並以電話聯繫後，丙○○遲至同日十四時許始到案說明。
二、案經屏東縣警察局屏東分局移送及乙○○、丁○○○訴請台灣屏東地方法院檢察
    署檢察官偵查起訴。
    理  由
一、右揭肇事逃逸事實，業據被告丙○○坦承不諱，核與告訴人乙○○、丁○○○指
    述情節相符，並有道路交通故調查報告表及照片二十二幀在卷可憑。而乙○○受
    有左下肢、小腿裂傷四×零點四公分、血腫之傷害，丁○○○受有右前額頭皮血
    腫二×二公分之傷害，有診斷證明書二紙在卷可稽，是被告駕駛肇事，與被害人
    之傷害間，具有相當因果關係亦堪認定。事證明確，被告犯行堪以認定。
二、核被告丙○○所為係犯刑法第一百八十五條之四之駕駛動力交通工具肇事致人受
    傷而逃逸罪，原審因而適用上述法條及刑法第四十一條第一項前段，罰金罰鍰標
    準條例第一條前段、第二條。並審酌被告前因服用酒類不能安全駕駛動力交通工
    具而駕駛經雲林地方法院於八十九年七月二十七日判處罰金七千元，詎其仍不知
    知警惕，復於酒後駕車，身為龍泉榮民醫院之醫師竟肇事逃逸，惟告訴人所受之
    傷害非重，已與告訴人達成調解並經原審法院核定在案，此有調解書一紙在卷可
    按，犯後坦承犯行未飾詞諉過等一切情狀，量處有期徒刑六月，並諭知易科罰金
    之折算標準，其認事用法，核無不合，量刑亦稱允洽，檢察官循告訴人之請，以
    量刑過輕為由，提起上訴，核無理由，此部分上訴應予駁回。
三、公訴意旨另以被告前述傷害乙○○、丁○○○之行為，並犯刑法第二百八十四條
    第一項前段過失傷害罪等情，但查此罪係告訴乃論之罪，而依鄉鎮市調解條例第
    二十五條第二項規定：「刑事事件於偵查中或第一審法院辯論終結前，調解成立
    ，經法院核定，並經當事人同意撤回者，視為於調解成立時撤回告訴或自訴。」
    ；本案被告被訴過失傷害案件，業經被告與乙○○、丁○○○二人於屏東縣長治
    鄉調解委員會調解成立，並經臺灣屏東地方法院於九十二年二月十一日核定在案
    ，有原審卷附之調解書影本可稽，被告已依約履行完畢，依調解內容記載，告訴
    人拋棄法律追訴權，依上述調解條例規定，視為告訴人撤回告訴，原審未依法為
    不受理判決，自有違誤，檢察官上訴雖未指摘及此，但此為本院依職權審查事項
    ，原判決此部分及定執行刑，應併予撤銷，另由本院諭知不受理判決；至於上訴
    理由認量刑過輕，自無從審酌，另告訴人於本院雖稱調解委員會之調解，係由其
    女兒出席，伊不知情云云；但查告訴人並未依該條例第二十六條規定，向法院提
    起宣告調解無效之訴訟，徒於本案爭執調解無效，本院自屬無從審酌，併此敘明
    。
據上論斷，應依刑事訴訟法第三百六十九條第一項前段、第三百六十四條、第三百六
十八條、第三百零三條第三款，判決如主文。
中    華    民    國      九十二      年      七      月     二十二   日
                              臺灣高等法院高雄分院刑事第八庭
                                  審判長法官  郭雅美
                                        法官  裕斗
                                        法官  江泰章
右甲本證明與原本無異。
如不服本判決應於收受本判決後十日內向本院提出上訴書狀，其未述上訴理由者，
並得於提起上訴後十日內向本院補提理由書狀（均須按他造當事人之人數附繕本)「
切勿逕送上級法院」。
                                      書記官  郭榮芳
中    華    民    國      九十二      年      七      月     二十二   日


司法院資訊處製作；財團法人民間司法改革基金會備份。
